臺灣臺北地方法院交通事件裁定　　　　 94年度交聲字第610號
原處分機關　交通部公路總局台北區監理所
異議人即
受處分人　　甲○○
上列異議人即受處分人因違反道路交通管理處罰條例案件，對於
交通部公路總局台北區監理所於中華民國九十四年五月三十日所
為之北監自裁二字第裁40-ZBC010372號、40-ZBC010497號裁決處
分，聲明異議，本院裁定如下：
    主  文
異議駁回。
    理  由
一、本件聲明異議意旨以：「…如罰單所述。五分鐘內連續超速
    。超速里數共計一二．三公里。若是以一二．三公里換算，
    應為一四七．六公里時速以上，才能跑一二．三公里。本人
    確實有行經該路段無誤。當時車內乘載欲往台中就醫的家父
    ，家父當時正為『中風』患者，試問有人會載『中風』病人
    高速行駛嗎？（因為大小便失禁須隨時如廁方便）。試問有
    何種車，能將車速定於一二．四（時速）行駛，而不因路況
    作增減？還是本人一二．三公里（行駛超速）未剎車？請問
    高速公路，有那個路段是不用踩剎車的…況且本人所有F3-0
    259 日產車，並無定速巡航裝置。如罰單所示超速真令人懷
    疑與遺憾…受處分人不服裁罰，聲明異議」等語。
二、按汽車行駛高速公路應依速限標誌指示，高速公路交通管制
    規則第五條第一項前段定有明文。汽車行駛於高速公路，而
    不遵管制之規定者，處汽車駕駛人新台幣（下同）三千元以
    上六千元以下罰鍰；又逕行舉發汽車有第三十三條、第四十
    條第一項規定之情形，其違規地點相距六公里以上、違規時
    間相隔六分鐘以上或行駛經過一個路口以上者，得連續舉發
    之，另汽車駕駛人，有違反道路交通管理處罰條例第三十三
    條情形者，除依原條款處罰鍰外，並記違規點數一點，道路
    交通管理處罰條例第三十三條第一項、第六十三條第一項第
    一款及第八十五條之一第二項第一款分別定有明文。是受處
    分人如駕駛汽車行駛於高速公路因不遵守管制之規定而為警
    舉發，於舉發通知單上所載之應到案日期前到案聽候裁決，
    經處罰機關調查後仍認定其有上開違規行為者，依違反道路
    交通管理事件統一裁罰標準表之規定，應對該受處分人處以
    三千元之罰鍰，並記違規點數一點。
三、經查：
  (一)、本件受處分人即異議人甲○○所有之F3-0259號自用小客
      車於九十四年三月七日十五時二十五分許行經國道三號南
      下一二五．七公里處之速限為時速一百一十公里路段，為
      在該處路肩執勤之內政部警政署國道公路警察局第二警察
      隊後龍分隊警員以雷射測速槍測得時一二四公里而拍照存
      證，旋於當日下午十五時三十分許，行經國道三號南下一
      三八公里處之速限為時速一百一十公里路段，為設置在水
      泥護欄上之AUTOVELOX104/C-2型雷射測速設備測得時速一
      二四公里而經拍照存證，經警政署國道公路警察局第二警
      察隊後龍分隊警員依據採證照片，以受處分人有違反道路
      交通管理處罰條例第三十三條第一項規定之行為，而填製
      ZBC010372號、ZBC010497號舉發違反道路交通管理事件通
      知單寄送受處分人，嗣受處分人於舉發通知單上所載之應
      到案日期（九十四年四月二十二日）前向原處分機關提出
      申訴，案經原處分機關即交通部公路總局台北區監理所函
      請舉發單位內政部警政署國道公路警察局第二警察隊調查
      ，因認受處分人確有前開違規行為，原處分機關乃以「在
      高速公路超速行駛」之違規事實，並依道路交通管理處罰
      條例第三十三條第一項、第六十三條第一項第一款、第八
      十五條之一第二項第一款、違反道路交通管理事件統一裁
      罰標準表之規定，於九十四年五月三十日以北監自裁二字
      第裁40-ZBC010372號、40-ZBC010497號裁決書分別裁處受
      處分人罰鍰三千元，並各記違規點數一點等事實，此有內
      政部警政署國道公路警察局舉發違反道路交通管理事件通
      知單通知聯（公警局交字第ZBC010372號、ZBC010497號）
      、內政部警政署國道公路警察局第二警察隊九十四年五月
      四日公警二交字第0940270935號函、交通違規案件陳述書
      、交通部公路總局台北區監理所北監自裁二字第裁40-ZBC
      010372號、40-ZBC010497號裁決書及交通部公路總局台北
      區監理所送達證書等影本在卷可稽。
  (二)、受處分人固不否認其有於前述時、地駕駛車號F3-0259號
      自用小客車行經國道三號一二五．七公里、一三八公里處
      之事實，惟堅詞否認有超速行駛之違反道路道路交通管理
      處罰條例規定之行為，辯稱：「…五分鐘內連續超速。超
      速里數共計一二．三公里。若是以一二．三公里換算，應
      為一四七．六公里時速以上，才能跑一二．三公里…當時
      車內乘載欲往台中就醫的家父，家父當時正為『中風』患
      者，試問有人會載『中風』病人高速行駛嗎？（因為大小
      便失禁須隨時如廁方便）…」（九十四年四月二十一日陳
      述書）、「…請就違規單所示，測定行速一二四公里，行
      駛五分鐘違規地點相差一二．三公里。試問一二四公里行
      速五分鐘能行駛一二．三公里嗎？…60分鐘（時速）÷5
      分鐘＝12，12.3×12＝147.6行速（時速，謹以試算所得
      ，本人嚴正不服…」（九十四年五月九日陳述書）、「…
      我那時候準備要下交流道，不可能開這麼快，況且我個人
      也從沒有超速的紀錄。我認為我沒有超速…五分鐘要跑一
      二．三公里的話，我的時速必須要一四七．六公里以上才
      可以跑一二．三公里，但我的速度並沒有這麼快…」（九
      十四年七月十二日本院調查）等語。
  (三)、然而受處分人即異議人所有之F3-0259號自用小客車於九
      十四年三月七日十五時二十五分許行經國道三號南下一二
      五．七公里處及於當日下午十五時三十分許，行經國道三
      號南下一三八公里處，車速為一二四公里，有超速違規一
      事，有舉發照片三紙在卷可稽，而證人即依據採證照片單
      舉發F3-0259號自用小客車於九十四年三月七日下午十五
      時三十分行經國道三號一三八公里處超速違規之後龍分隊
      警員林承濬於九十四年七月十二日本院調查時證述：「…
      我開單逕行舉發之地點所使用的儀器是雷射測速照相設備
      ，是AUTOVELOX 104/C-2型雷射測速設備，是固定在水泥
      護欄上，另外一件取締則是使用雷射測速槍，是同事他執
      巡邏勤務時將巡邏車停在路肩，雷射測速槍擺在車子後面
      地上往後對行經的車輛測速，前面雷射測速設備有經過檢
      驗及經認證，後面的雷射測速槍在九十四年三月四日才進
      行檢查儀器可正常操作使用…」等語，並提出檢驗報告二
      份、認證書一紙（皆影本）在卷可稽，且據受處分人於九
      十四年七月十二日本院調查時所述：「…（是否於九十四
      年三月七日下午三點多駕駛Ｆ3-0259小客車行駛國道三號
      公路南下？）有。我記得在下午一點多從新店的保新路，
      走新店的中興路上北二高，要前往台中市○○路，載我中
      風的父親去蔘藥行看診…前一天有去內湖三總急診室（第
      二天為何打算下台中看診？）因為我們認為那是中風，但
      大醫院跟我們講說不是，我個人相信偏方所以下台中…」
      等詞，受處分人將原送往台北市內湖區三總急診之父親，
      於翌日載送南下就醫，或因急於將父親載至目的地就醫而
      車速加快，甚而超速，於常情並無違悖，而且交通警察掣
      單舉發違反道路交通管理處罰條例所列之違規事實，本質
      上為行政處分，係公務員基於職務上之權力，依法就特定
      之具體事件所為之具公法上效果之單方面行政行為，基於
      公務員為公法上行為具有公信力之原則，該行政行為當可
      被推定為真正，其據以依法處分之事實認定亦為正確無誤
      ，且本件第ZBC010372號、ZBC010497號舉發違反道路交通
      違規通知單所舉發超速違規當時所使用之雷射測速槍及AU
      -TOVELOX 104/C-2型雷射測速設備，其中雷射測速槍於九
      十四年三月四日進行校正檢查，經檢驗校正可正常操作使
      用，而AUTOVELOX 104/C-2型雷射測速設備則符合國際檢
      驗規定（經認證之實驗室野外測試核可），並經本國法院
      公證，有證人林承濬提出之檢驗告影本二份、公證書影本
      一份可稽，是本件第ZBC010372號、ZBC010497號舉發違反
      道路交通違規通知單所舉發超速違規當時所使用之雷射測
      速槍及AUTOVELOX 104/C-2 型雷射測速設備，測試檢定結
      果之準確性應堪認定。又上開違規地點之速限為時速一一
      ○公里，此已據舉發員警林承濬陳明在卷，足見受處分人
      駕駛上開車輛自有行駛於高速公路而未遵管制規定之情形
      。是受處分人上開所辯，顯與事實不符，不足採信。
      本件事證明確，受處分人之上開違規行為，應堪認定。
四、綜上所述，受處分人確有駕駛上開車輛於前揭時間超速行駛
    於高速公路之行為，自屬違反道路交通管理處罰條例第三十
    三條第一項之規定，而受處分人於舉發通知單上所載應到案
    日期（即九十四年四月二十二日）前－九十四年四月二十一
    日向原處分機關提出申訴，是原處分機關依道路交通管理處
    罰條例第三十三條第一項、第八十五條之一第二項第一款、
    違反道路交通管理事件統一裁罰標準表之規定分別裁處受處
    分人罰鍰三千元，並各記違規點數一點，經核並無違誤。本
    件受處分人猶執前詞，指摘原處分不當，自無理由，應予駁
    回。
據上論斷，應依道路交通管理處罰條例第八十七第二項，道路交
通案件處理辦法第十九條，裁定如主文。
中　　華　　民　　國　　94　　年　　10　　月　　31　　日
                              臺灣臺北地方法院交通法庭
                                  法  官  林婷立
上正本證明與原本無異
如不服本裁定，應於裁定送達後五日內向本院提出抗告狀。
                                  書記官  王曉雁
中　　華　　民　　國　　94　　年　　11　　月　　2 　　日
